最高法院刑事判決　　　　　　　　　 111年度台上字第1795號
上　訴　人　吳東興



上列上訴人因違反洗錢防制法案件，不服臺灣高等法院臺中分院
中華民國110年12月28日第二審判決（110年度金上訴字第1872號
，起訴案號：臺灣苗栗地方檢察署109 年度偵字第7052、7057號
、110年度偵字第250、318、495、661、771、863、1327-1329、
1555、1998、2169、2692、2760、3259號）提起上訴，本院判決
如下：
    主  文
上訴駁回。
    理  由
一、按刑事訴訟法第377 條規定，上訴於第三審法院，非以判決
    違背法令為理由，不得為之。是提起第三審上訴，應以原判
    決違背法令為理由，係屬法定要件。如果上訴理由書狀並未
    依據卷內訴訟資料，具體指摘原判決不適用何種法則或如何
    適用不當，或所指摘原判決違法情事，顯與法律規定得為第
    三審上訴理由之違法情形，不相適合時，均應認其上訴為違
    背法律上之程式，予以駁回。
二、本件原判決撤銷第一審之科刑判決，改判仍依想像競合犯規
    定，從一重論處上訴人吳東興幫助犯洗錢防制法第14條第1
    項之洗錢（尚犯同條第2 項之未遂犯及幫助詐欺取財）罪刑
    ，就幫助洗錢部分，已詳述認定犯罪事實所憑之證據及理由
    。
三、刑法第59條規定之酌量減輕其刑，必須犯罪有特殊之原因與
    環境，在客觀上足以引起一般同情，認為即使予以宣告最低
    度刑，猶嫌過重者，始有其適用。適用該條酌減其刑與否，
    法院本屬有權斟酌決定。原判決並未認定上訴人所為，在客
    觀上有何足以引起一般同情，即使予以宣告最低度刑，猶嫌
    過重之情形。則原判決未依該條予以酌量減輕其刑，自無違
    法可指。上訴意旨以原判決並未記載如何審酌刑法第59條之
    規定，指摘原判決違法。是就原判決裁量職權之合法行使，
    以自己之說詞、持不同之評價，而為指摘，難認屬適法之第
    三審上訴理由。
四、依上所述，本件上訴違背法律上之程式，應予駁回。至上訴
    人想像競合所犯刑法第30條第1項前段、第339條第1 項幫助
    詐欺取財罪部分，既經第一審及原審判決，均認有罪，核屬
    刑事訴訟法第376 條第1項第4款所定不得上訴於第三審法院
    之案件。上訴人就得上訴第三審部分之上訴既不合法，應從
    程序上予以駁回，關於該幫助詐欺取財部分，自無從為實體
    上之審判，應一併駁回。
據上論結，應依刑事訴訟法第395條前段，判決如主文。
中    華    民    國   111    年    4     月    20    日
                  刑事第七庭審判長法  官  李  英  勇  
                                  法  官  洪  兆  隆  
                                  法  官  楊  智  勝  
                                  法  官  邱  忠  義  
                                  法  官  吳  冠  霆  
本件正本證明與原本無異
                                  書記官
中    華    民    國   111    年    4     月    25    日